【裁判字號】    99,訴,1767
【裁判日期】    990712
【裁判案由】    毒品危害防制條例
【裁判全文】
臺灣板橋地方法院刑事判決              99年度訴字第1767號
公  訴  人  臺灣板橋地方法院檢察署檢察官
被      告  甲○○
上列被告因違反毒品危害防制條例案件，經檢察官提起公訴（99
年度毒偵字第4159號），本院合議庭裁定依簡式審判程序，判決
如下：
    主  文
甲○○犯施用第一級毒品罪，處有期徒刑壹年。
    事  實
一、甲○○於：（一）民國87年間，因施用毒品案件，經本院以
    87年度毒聲字第2285號裁定令入戒治處所施以強制戒治，復
    經本院以88年度毒聲字第1570號裁定停止戒治，於88年3 月
    23日停止戒治出所，所餘期間交付保護管束，再經本院以88
    年度毒聲字第4520號裁定撤銷停止戒治，令入戒治處所施以
    強制戒治，於89年2 月9 日執行完畢釋放出所，並經臺灣板
    橋地方法院檢察署檢察官以89年度戒毒偵字第210 號為不起
    訴處分確定；（二）89年間，因施用毒品案件，經本院以89
    年度毒聲字第3191號裁定令入戒治處所施以強制戒治，於90
    年5 月15日執行完畢釋放出所；此部分施用毒品犯行，並經
    本院以89年度易字第2954號判處有期徒刑5 月確定，於90年
    5 月15日易科罰金執行完畢；（三）91年間，因施用毒品案
    件，經本院以91年度毒聲2583號裁定令入戒治處所施以強制
    戒治，於92年10月11日執行完畢釋放出所；此部分施用毒品
    犯行，並經本院以91年度訴字第1903號判處有期徒刑7 月確
    定，乃送監執行，於93年5 月11日執行完畢出監；（四）95
    年間，因連續施用第一級毒品案件，經臺灣高等法院以95年
    度上訴字第3141號判處有期徒刑10月確定；（五）95年間，
    因施用第二級毒品案件，經本院以95年度易字第1272號判處
    有期徒刑5 月確定；（六）95年間，因施用第一級毒品案件
    （共2 罪），經本院以96年度訴字第96號分別判處有期徒刑
    7 月、7 月確定；（七）95年間，因竊盜案件，經本院以96
    年度簡字第22號判處有期徒刑3 月確定；（八）95年間，因
    竊盜案件，經臺灣臺北地方法院以95年度易字第2423號判處
    有期徒刑8 月確定；（九）95年間，因施用第二級毒品案件
    ，經本院以96年度簡字第2156號判處有期徒刑5 月確定；（
    十）96年間，因竊盜案件，經本院以96年度訴字第1623號分
    別判處有期徒刑6 月、8 月、1 年6 月、1 年，並減刑為有
    期徒刑3 月、4 月、9 月、6 月確定；（十一）99年間，因
    施用第一級毒品案件，經本院以99年度訴字第621 號判處有
    期徒刑11月（此部分上訴中）；（十二）99年間，因施用第
    一級毒品案件，經本院以99年度訴字第980 號判處有期徒刑
    10月（此部分尚未執行）。上開（四）至（七）所示之數罪
    刑，復經臺灣高等法院以96年度聲減字第1972號裁定，就（
    四）至（六）部分依序減為有期徒刑5 月、2 月又15日、3
    月又15日、3 月又15日，並合併定應執行有期徒刑1 年，再
    就（七）部分減為有期徒刑1 月又15日確定；上開（八）至
    （十）所示之數罪刑，復經本院以97年度聲減字第163 號裁
    定，就（八）、（九）部分依序減為有期徒刑4 月、2 月又
    15日，並連同（十）部分所示已減刑部分，合併定應執行有
    期徒刑2 年2 月確定，再併同上開（四）至（七）所示之數
    罪刑接續執行，於98年8 月21日縮短刑期假釋出監，假釋期
    間付保護管束，並於99年4 月12日保護管束期滿前，再為上
    開（十一）、（十二）所示之施用毒品犯行。詎其仍不知悔
    改，復基於同時施用第一級毒品海洛因、第二級毒品甲基安
    非他命之犯意，於99年3 月10日某時許，在臺北縣鶯歌鎮○
    ○路中心巷11弄16號，將第一級毒品海洛因及第二級毒品甲
    基安非他命以清水稀釋混合後，以針筒注射之方式，同時施
    用第一級毒品海洛因及第二級毒品甲基安非他命1 次，嗣於
    同日17時30分許，因另案為警在臺北縣樹林市○○街3 號前
    查獲，並經甲○○同意採尿送驗後，呈甲基安非他命、嗎啡
    陽性反應，始查悉上情。
二、案經臺北縣政府警察局樹林分局移送臺灣板橋地方法院檢察
    署檢察官偵查起訴。
    理  由
一、本件被告甲○○所犯係死刑、無期徒刑、最輕本刑為3 年以
    上有期徒刑以外之罪，其於本院準備程序中就被訴事實為有
    罪之陳述，經告知簡式審判程序之旨，並聽取公訴人及被告
    之意見後，合議庭裁定由受命法官獨任進行簡式審判程序。
二、上開事實，業經被告甲○○於偵訊及本院審理中自白甚詳；
    而被告經警於採集其尿液檢體送驗結果，呈甲基安非他命及
    嗎啡陽性反應一情，亦有臺灣檢驗科技股份有限公司濫用藥
    物檢驗報告（檢體編號：J0000000）、臺北縣政府警察局樹
    林分局查獲毒品案件尿液檢體監管紀錄表在卷可稽。足徵被
    告上開任意性自白核與事實相符，而堪採信，資為斷罪科刑
    之基礎。被告有事實欄所載施用毒品前科，有本院被告前案
    紀錄表附卷可查，被告於觀察、勒戒或強制戒治執行完畢釋
    放後，5 年內再犯施用毒品案件，經法院判處罪刑確定，則
    其再犯本件施用毒品案件，即非屬毒品危害防制條例第20條
    第3 項所稱「5 年後再犯」之情形，檢察官自應依法追訴（
    參看最高法院95年5 月9 日95年度第7 次及97年9 月9 日97
    年度第5 次刑事庭會議決議）。綜上，本件事證明確，被告
    犯行堪以認定，應依法論科。
三、查海洛因及甲基安非他命分屬毒品危害防制條例第2 條第2
    項第1 款、第2 款所稱之第一級、第二級毒品，均不得持有
    、施用。本件被告所為，係犯同條例第10條第1 項之施用第
    一級毒品罪及同條例第10條第2 項之施用第二級毒品罪。被
    告施用前、後持有海洛因或甲基安非他命之低度行為，皆應
    為施用之高度行為所吸收，均不另論罪。被告同時施用第一
    級毒品海洛因及第二級毒品甲基安非他命，係以一行為觸犯
    2 罪名，為想像競合犯，應從一重之施用第一級毒品海洛因
    罪處斷。審酌被告業經觀察、勒戒及強制戒治之矯治程序，
    並經臺灣板橋地方法院檢察署檢察官以89年度戒毒偵字第21
    0 號為不起訴處分確定，且於矯治程序執行完畢出所後，接
    連施用毒品犯行，又於99年間，因施用第一級毒品案件，經
    本院以99年度訴字第621 號判處有期徒刑11月（見上開前案
    紀錄表），竟不知警惕，再犯本案，顯見其不思悔改，自制
    力亦顯不佳；惟施用毒品行為於本質上係屬自我戕害行為，
    反社會性之程度應屬較低，另被告犯罪後已於本院審理時坦
    承犯行、態度尚可等一切情狀，爰量處如主文所示之刑，以
    示懲儆。
四、據上論斷，應依刑事訴訟法第273 條之1 第1 項、第284 條
    之1 、第299 條第1 項前段，毒品危害防制條例第10條第1
    項、第2 項，刑法第11條前段、第55條，判決如主文。
本案經檢察官黃嘉妮到庭執行職務。
中    華    民    國    99    年    7    月    12     日
                  刑事第三庭  法  官  蘇揚旭
上列正本證明與原本無異。
如不服本判決，應於判決送達後10日內敘明上訴理由，向本院提
出上訴狀 (應附繕本) ，上訴於臺灣高等法院。其未敘述上訴理
由者，應於上訴期間屆滿後20日內向本院補提理由書「切勿逕送
上級法院」。
                              書記官  李郁禎
中    華    民    國    99    年    7     月    13    日
附錄本案論罪科刑之法條：
毒品危害防制條例第10條
施用第一級毒品者，處六月以上五年以下有期徒刑。
施用第二級毒品者，處三年以下有期徒刑。

司法院資訊處製作；財團法人民間司法改革基金會備份。
